臺灣臺中地方法院刑事判決
111年度交易字第679號
公  訴  人  臺灣臺中地方檢察署檢察官
被      告  蘇政偉


指定辯護人  本院公設辯護人賴忠杰
上列被告因公共危險案件，經檢察官提起公訴（111年度速偵字
第1904號），被告於準備程序中就被訴之事實為有罪之陳述，檢
察官聲請改依協商程序而為判決，本院進行認罪協商程序，判決
如下：
        主    文
蘇政偉駕駛動力交通工具而吐氣所含酒精濃度達每公升零點二五
毫克以上，累犯，處有期徒刑拾月。
       犯罪事實及理由
一、本件犯罪事實及證據，除證據部分應補充「被告於準備程序
    之自白」外，其餘均引用檢察官起訴書之記載（如附件）。
二、本案經檢察官與被告於審判外達成協商之合意，且被告已認
    罪，其合意內容為：被告犯刑法第185條之3第1項第1款之公
    共危險罪，累犯，願受有期徒刑10月之宣告。經查，上開協
    商合意並無刑事訴訟法第455條之4第1項所列情形之一，檢
    察官聲請改依協商程序而為判決，本院爰不經言詞辯論，於
    協商合意範圍內為協商判決。
三、應適用之法條：刑事訴訟法第455條之2第1項、第455條之4
    第2項、第455條之8、第454條第2項，刑法第185條之3第1項
    第1款、第47條第1項，刑法施行法第1條之1第1項，判決如
    主文。
四、協商判決除有刑事訴訟法第455條之4第1項第1款於本訊問程
    序終結前，被告撤銷協商合意或檢察官撤回協商聲請者；第
    2款被告協商之意思非出於自由意志者；第4款被告所犯之罪
    非第455條之2第1項所定得以協商判決者；第6款被告有其他
    較重之裁判上一罪之犯罪事實者；第7 款法院認應諭知免刑
    或免訴、不受理者情形之一，及違反同條第2 項「法院應於
    協商合意範圍內為判決；法院為協商判決所科之刑，以宣告
    緩刑或二年以下有期徒刑、拘役或罰金為限」之規定者外，
    不得上訴。
五、如不服本件判決，且有前述得提起上訴之情形，應於收受判
    決送達後20日內向本院提出上訴書狀（應敘述具體理由並附
    繕本）。上訴書狀如未敘述理由，應於上訴期間屆滿後20日
    內補提理由書於本院。
本案經檢察官黃靖珣提起公訴，檢察官賴謝銓到庭執行職務。
中　　華　　民　　國　　111 　年　　6 　　月　　7 　　日
                  刑事第五庭    法  官  黃龍忠
以上正本證明與原本無異。
                                書記官  華鵲云
中　　華　　民　　國　　111 　年　　6 　　月　　7 　　日

附錄論罪科刑法條
中華民國刑法第185條之3
駕駛動力交通工具而有下列情形之一者，處 3 年以下有期徒刑
，得併科 30 萬元以下罰金：
一、吐氣所含酒精濃度達每公升零點二五毫克或血液中酒精濃度
    達百分之零點零五以上。
二、有前款以外之其他情事足認服用酒類或其他相類之物，致不
    能安全駕駛。
三、服用毒品、麻醉藥品或其他相類之物，致不能安全駕駛。
因而致人於死者，處 3 年以上 10 年以下有期徒刑，得併科 2
百萬元以下罰金；致重傷者，處 1 年以上 7 年以下有期徒刑，
得併科 1 百萬元以下罰金。
曾犯本條或陸海空軍刑法第 54 條之罪，經有罪判決確定或經緩
起訴處分確定，於十年內再犯第 1 項之罪因而致人於死者，處
無期徒刑或 5 年以上有期徒刑，得併科 3 百萬元以下罰金；致
重傷者，處 3 年以上 10 年以下有期徒刑，得併科 2 百萬元以
下罰金。
附件：
臺灣臺中地方檢察署檢察官起訴書
                                   111年度速偵字第1904號
    被     告   蘇政偉  男  38歲（民國00年0月00日生）                           住彰化縣○○鎮○○路0段000巷                           00弄0號
                        居臺中市○○區○○路0段000號
                        國民身分證統一編號：Z000000000號
上列被告因公共危險案件，業經偵查終結，認應提起公訴，茲將
犯罪事實及證據並所犯法條分敘如下：
　　　　犯罪事實
一、蘇政偉前於民國107年間，因公共危險案件，經法院判處有
    期徒刑3月、併科罰金新臺幣1萬5000元確定，又於108年間
    ，因公共危險案件，經法院判處有期徒刑4月確定，再於109
    年間，因公共危險案件，經法院判處有期徒刑6月確定，上
    開2案與傷害案件，經法院判處有期徒刑3月確定，定應執行
    有期徒刑10月確定，於110年11月3日執行完畢，又於111年
    間，因公共危險案件，經臺灣彰化地方檢察署檢察官提起公
    訴，尚未判決。詎仍不知悔改，於111年4月24日22時許，在
    臺中市東勢區之雜貨店內，飲用啤酒後，仍於同日22時55分
    前某時許，駕駛車牌號碼0000-00號自用小客車上路。嗣於
    同日22時55分許，行經臺中市○○區○○街0號前時，因停靠路
    邊，停放位置極其離譜，為警攔檢，發現其身上酒味濃厚，
    遂對其施以吐氣式酒精濃度檢測，於同日23時1分許測得其
    吐氣所含酒精濃度為每公升0.45毫克，始查悉上情。
二、案經臺中市政府警察局東勢分局報告偵辦。
　　　　證據並所犯法條
一、上揭犯罪事實，業據被告蘇政偉於警詢及偵查時坦承不諱，
    並有道路交通事故當事人酒精測定紀錄表、員警職務報告書
    及車輛詳細資料報表等在卷可稽，足認被告之自白與事實相
    符，其犯嫌堪以認定。
二、核被告所為，係犯刑法第185條之3第1項第1款公共危險罪嫌
    。被告曾受如犯罪事實欄所示之有期徒刑執行完畢，此有刑案
    資料查註紀錄表1份在卷可憑，其於有期徒刑執行完畢後5年內故
    意再犯本件有期徒刑以上之罪，為累犯，請依刑法第47條第1
    項之規定，酌情加重其刑。
三、依刑事訴訟法第251條第1項提起公訴。
　　此　  致
臺灣臺中地方法院
中　　華　　民　　國　 111　　年　　5 　　月　　2 　　日
                              檢　察　官　黃  靖  珣
本件正本證明與原本無異
中　　華　　民　　國　 111　　年　　5 　　月　　5 　　日
　　　　　　　　　　　　　　  書  記  官  張  皓  剛